最高法院民事裁定　　　　　　　　一○○年度台簡上字第六號
上　訴　人　偉常國際有限公司
法定代理人　張榮達
訴訟代理人　王勝彥律師
被 上訴 人　環世國際物流股份有限公司
法定代理人　吳景明
訴訟代理人　梁穗昌律師
上列當事人間請求給付租金事件，上訴人對於中華民國九十九年
七月一日台灣台北地方法院第二審更審判決（九十八年度簡上更
(一)字第三號），提起上訴，本院裁定如下：
    主  文
上訴駁回。
第三審訴訟費用由上訴人負擔。
    理  由
按對於簡易訴訟程序之第二審裁判，其上訴利益逾第四百六十六
條所定之額數者，當事人僅得以其適用法規顯有錯誤為理由，逕
向最高法院提起上訴或抗告，且須經原裁判法院之許可，而該項
許可，以訴訟事件所涉及之法律見解具有原則上之重要性為限，
此觀民事訴訟法第四百三十六條之二第一項及第四百三十六條之
三第一項、第二項規定自明。所謂適用法規顯有錯誤，係指原第
二審判決之內容就其取捨證據所確定之事實適用法規顯有錯誤而
言，不包括判決不備理由或漏未斟酌證據，及認定事實錯誤之情
形在內。前開上訴，為判決之原法院認為應許可者，應添具意見
書，敘明合於首揭規定之理由，逕將卷宗移送最高法院，最高法
院審查原法院添具之意見書，認上訴不應許可，並不受意見書所
載許可理由之拘束，自得逕以裁定駁回之（民事訴訟法第四百三
十六條之五第一項規定參照）。本件上訴人對於原第二審判決逕
向本院提起上訴，雖以該判決違背法令為由。惟核其上訴理由狀
所載內容，無非謂：原判決未令被上訴人舉證證明其與訴外人台
灣宅配通股份有限公司（下稱宅配通公司）簽訂「商品儲存管理
合約」，及宅配通公司再與訴外人東元電機股份有限公司簽訂「
物品儲存保管暨運送合約書」，與被上訴人與訴外人油懋科技股
份有限公司（下稱油懋公司）、宅配通公司間之租約或合約何時
終止等事實，即有違發回意旨及證據法則、經驗法則、論理法則
。又忽略油懋公司通知兩造謂火災後其與被上訴人之租約尚未終
止之事實，而認定兩造租約於火災時當然消滅，造成次承租人（
即油懋公司）使用租賃物之權利大於承租人（即被上訴人）之荒
謬現象。況伊已對原法院九十六年度簡上字第二○五號（下稱前
訴訟）確定判決提起再審之訴，該判決顯未確定，原法院就本件
適用爭點效理論，亦有可議云云。惟原第二審以：前訴訟與本件
之當事人及證據資料相同，所涉訴訟標的均源自於同份租賃契約
所生之租金給付請求權，兩訴之標的利益非顯然不相當，且均為
簡易訴訟程序，兩造並已於前訴訟為充分之舉證及攻防而為適當
完全之辯論，應認訴訟權已受完整保障。上訴人既未提出足以推
翻前訴訟判斷之新訴訟資料，本件就系爭租約之租賃標的物是否
包括土地、租賃標的物是否完全滅失、系爭租約是否已經當然終
止等之爭點，須受前案判決爭點效力拘束，不得為相異之認定。
又如系爭租賃物業已毀損滅失而無法達原訂租賃之目的，自應認
此種情形不屬於系爭租約第九條第四項約定之範圍，蓋此時被上
訴人實際上已無法使用系爭租賃物，當不致發生未即時搬遷而享
有繼續使用租賃物之不當得利可能，亦不得賦與上訴人請求被上
訴人給付租金之權利，為其心證之所由得，因將第一審所為命被
上訴人給付租金新台幣（下同）三百萬元及駁回被上訴人反訴請
求上訴人給付押租金七十二萬五千元本息之訴部分之判決廢棄，
改判駁回上訴人在第一審之訴及命上訴人如數給付如反訴，經核
並無適用法規顯有錯誤情事。上訴人上開陳述之理由，並未具體
指摘原第二審判決之內容就其取捨證據所確定之事實，究有何適
用法規顯有錯誤。且所陳各節，縱令屬實，亦屬原第二審判決確
定事實當否之問題，亦與適用法規是否顯有錯誤無涉，尤難謂所
涉及之法律見解具有原則上之重要性。上訴人逕向本院提起上訴
，依上說明，自不應許可，其上訴難謂合法。此外，原判決就有
關發回前第三審訴訟費用之裁判脫漏部分，既經上訴人聲明不服
而提起上訴，依民事訴訟法第二百三十三條第二項規定，應以聲
請補充判決論，附此指明。
據上論結，本件上訴為不合法。依民事訴訟法第四百三十六條之
五第一項、第九十五條、第七十八條，裁定如主文。
中    華    民    國  一○○  年    一    月   二十   日
                      最高法院民事第七庭
                          審判長法官  顏  南  全  
                                法官  林  大  洋  
                                法官  沈  方  維  
                                法官  鄭  傑  夫  
                                法官  李  慧  兒  
本件正本證明與原本無異
                                      書  記  官  
中    華    民    國  一○○  年    二    月    一    日
                                                       s